# 合并范围内关联方借款利息披露

提问人：OAYzzz 时间：2023-03-17 20:56:05
陈版主您好，出一家单体报告时，如果涉及合并范围内关联方带有借款性质的往来款的应付利息，怎么列报披露呢？要考虑是否逾期吗，如果逾期放在应付利息，未逾期放在其他应付款披露吗？感谢解答！

回答人：chenyiwei
与一般原则相同。如果已过合同约定的付息日，则单列应付利息；尚未到付息日的，并入相应负债账面价值列报。